---
params: 
  title: ""
  publication_date: ""
  doi: ""
output: 
  html_document:
    anchor_sections: false
    theme: null
    highlight: null
    mathjax: null
    css: ["style.css", "https://fonts.googleapis.com/css?family=Source+Sans+Pro:400,700&display=swap"]
    self_contained: true
title: "`r params$title`"
---

```{r general-setup, include=FALSE}
## This file contains the GERMAN version of the data story

# Set general chunk options
knitr::opts_chunk$set(echo = FALSE, fig.showtext = TRUE, fig.retina = 3, 
                      fig.align = "center", warning = FALSE, message = FALSE)

# Install pacman package if needed
if (!require("pacman")) {
  install.packages("pacman")
  library(pacman)
}

# Install snf.datastory package if not available, otherwise load it
if (!require("snf.datastory")) {
  if (!require("devtools")) {
    install.packages("devtools")
    library(devtools)
  }
  install_github("snsf-data/snf.datastory")
  library(snf.datastory)
}

# Load packages
p_load(tidyverse,
       lubridate,
       scales, 
       conflicted, 
       jsonlite,
       here, 
       ggiraph)

# Conflict preferences
conflict_prefer("filter", "dplyr")
conflict_prefer("get_datastory_theme", "snf.datastory")
conflict_prefer("get_datastory_scheme", "snf.datastory")

# Increase showtext package font resolution
showtext_opts(dpi = 320)

# Set the locale for date formatting (Windows)
Sys.setlocale("LC_TIME", "German")

# Create function to print number with local language-specific format 
print_num <- function(x) snf.datastory::print_num(x, lang = "de")

# Knitr hook for local formatting of printed numbers
knitr::knit_hooks$set(
  inline <- function(x) {
    if (!is.numeric(x)) {
      x
    } else {
      print_num(x)
    }
  }
)
```

```{r print-header-infos, results='asis'}
# Add publication date to header
cat(format(as_datetime(params$publication_date), "%d.%m.%Y"))
```

```{r story-specific-setup, include=FALSE}
# Set Load publications from 2018/19 with their calculated OA status
pubs <- read_csv(here("data", "publications_2018_2019_dec_2020.csv")) %>%  
  mutate(oa_status = case_when(oa_status == "green" ~ "grün",
                               oa_status == "other OA" ~ "andere OA",
                               oa_status == "closed" ~ "eingeschränkt",
                               TRUE ~ oa_status),
         oa_status = fct_relevel(oa_status, 
                                 c("gold", "grün", "hybrid", "andere OA", 
                                   "eingeschränkt"))) %>% 
  # Strict SNSF OA rules only allow gold, green and hybrid to be OA (and not 
  # "other OA" -> mainly non-peer-reviewed OA versions)
  mutate(is_oa = oa_status %in% c("gold", "grün", "hybrid")) 

# Add disciplines level 3
disps <- read_csv2(here("data", "disciplines.csv"))
pubs <- pubs %>% 
  left_join(disps, by = c("main_discipline_number" = "Number")) %>%  
  # Add the translations of the level 2 disciplines
  left_join(disps %>%  
              rename(Discipline_level2 = Discipline, 
                     Discipline_De_level2 =  Discipline_De, 
                     Discipline_Fr_level2 =  Discipline_Fr), 
            by = c("main_discipline_level2" = "Discipline_level2"))


# Calculate shares of the OA colors
oa_color_shares <- pubs %>% 
  # Remove unknowns
  filter(oa_status != "unknown") %>% 
  count(oa_status) %>%  
  mutate(freq = n / sum(n)) 

# Calculate general OA share
oa_shares <- oa_color_shares %>%  
  mutate(is_oa = oa_status %in% c("gold", "grün", "hybrid")) %>% 
  group_by(is_oa) %>%  
  summarise(sum_n = sum(n), sum_freq = sum(freq))

# Define vector with the OA category colors used in the plots
oa_colors <- c(
  "gold" = "#406AF5",
  "grün" = "#90AAFF",
  "hybrid" = "#CCD8FF",
  "andere OA" = "#AFAFAF",
  "eingeschränkt" = "#4F4F4F"
)

# Extract some variables for the text
snsf_oa_share <- oa_shares %>% 
  filter(is_oa == TRUE) %>% 
  pull(sum_freq) * 100

snsf_closed_share <- oa_color_shares %>% 
  filter(oa_status == "eingeschränkt") %>% 
  pull(freq) * 100

gold_share <- oa_color_shares %>% 
  filter(oa_status == "gold") %>% 
  pull(freq) * 100

green_share <- oa_color_shares %>% 
  filter(oa_status == "grün") %>% 
  pull(freq) * 100

hybrid_share <- oa_color_shares %>% 
  filter(oa_status == "hybrid") %>% 
  pull(freq) * 100

other_oa_share <- oa_color_shares %>% 
  filter(oa_status == "andere OA") %>% 
  pull(freq) * 100

```

__In einigen Disziplinen sind beinahe alle Publikationen aus SNF-geförderter Forschung Open Access, in anderen erst wenige. Insgesamt nimmt der Anteil weiter zu, wenn auch langsam.__

Wenn der SNF Forschung finanziert, müssen deren Resultate frei verfügbar sein. Open Access (OA) bedeutet, dass wissenschaftliche Publikationen für alle Interessierten weltweit kostenlos über das Internet verfügbar sind. Zur Umsetzung dieses Prinzips übernimmt der SNF Kosten für das Publizieren. Die Bedeutung des freien Zugangs kommuniziert er breit an Forschende und Öffentlichkeit. Regelmässig erhebt er Daten zum OA-Status der aus SNF-Förderung entstehenden Publikationen. 

In den Jahren 2018 und 2019 erschienen `r nrow(pubs)` solcher Publikationen. Zum Zeitpunkt der Messung im Dezember 2020 galten `r round(snsf_oa_share)`% davon nach dem Massstab des SNF als Open Access. Sie sind also entweder über den «goldenen» (`r round(gold_share)`%), den «grünen» (`r round(green_share)`%) oder den «hybriden» (`r round(hybrid_share)`%) Weg frei verfügbar (siehe Textkasten zu den OA-Kategorien).

Weitere `r round(other_oa_share)`% der Publikationen fallen in die Kategorie «andere OA». Ihre Inhalte sind zwar frei im Internet verfügbar, allerdings können sie nicht eindeutig einer OA-Kategorie zugeordnet werden. So handelt es sich zum Beispiel oft um Vorabversionen, die noch keine Begutachtung (Peer-Review) durchlaufen haben. Damit ist die OA-Verpflichtung des SNF nicht erfüllt. Denn die frei verfügbare Version kann sich von der publizierten Endversion unterscheiden, bietet also keine vollwertige Alternative zum bezahlten Zugang.

Mit `r round(snsf_closed_share)`% ist knapp ein Viertel der Publikationen nur gegen Bezahlung verfügbar, also «eingeschränkt».

<div class="plot-box">
<div class="plot-title">OA-Anteile der geförderten Publikationen 2018 und 2019</div>
<div class="hide-mobile">
```{r oa-color-graph, out.width="100%", fig.height=2.5}
# Function to create the overall color shares plot
create_color_share_plot <- function() {
  oa_color_shares %>%
    ggplot(aes(x = fct_rev(oa_status), y = freq, fill = oa_status,
               tooltip = paste0(oa_status, ", ", round(freq * 100), "%, ", 
                             print_num(n), " Publikationen", 
                             " veröffentlicht in 2018/2019"))) + 
    geom_col_interactive(width = 0.8) +
    geom_text(
      aes(y = (freq - 0.025), 
          label = paste0(round(freq * 100), "%")), 
      size = 3, hjust = 0.5, family = "Source Sans Pro",
      color = "white", fontface = "bold") +
    coord_flip() +
    labs(x = NULL, y = NULL) +
    scale_y_continuous(labels = percent_format(accuracy = 1)) +
    scale_fill_manual(values = oa_colors) + 
    get_datastory_theme(legend_position = "none", text_axis = "y") 
}

# Create ggiraph object
girafe(ggobj = create_color_share_plot(), 
       height_svg = 2.5, 
       options = list(
         opts_toolbar(saveaspng = FALSE),
         # opts_hover(css = "fill:#F75858;stroke:#F75858;"),
         opts_tooltip(
           css = get_ggiraph_tooltip_css(),
           opacity = 0.8,
           delay_mouseover = 0,
           delay_mouseout = 0
         )
       ))
```
<div class="caption">
Dem SNF als Ergebnis seiner Förderung gemeldete, 2018-2019 erschienene Publikationen, <a href="http://p3.snf.ch/" target="_blank">SNF P3</a>.
</div>
</div>

<div class="hide-tablet hide-desktop">
```{r oa-color-graph-mobile, out.width="100%", fig.height=2.5}
create_color_share_plot()
```
<div class="caption">
Dem SNF als Ergebnis seiner Förderung gemeldete, 2018-2019 erschienene Publikationen, <a href="http://p3.snf.ch/" target="_blank">SNF P3</a>.
</div>
</div>

### Umstellung vorantreiben

Der gegenwärtige OA-Anteil von `r round(snsf_oa_share)`% ist zwar im internationalen Vergleich hoch. Dennoch ist der SNF noch ein Stück von den angestrebten 100% Open Access entfernt. Wie will er das Ziel erreichen? Einerseits arbeitet er daran, die Publikation in reinen OA-Zeitschriften weiter zu vereinfachen. Zum Beispiel wird er die Verrechnung der Publikationskosten direkt mit den Verlagen abwickeln, was die Forschenden entlastet. Andererseits verschafft der SNF den Forschenden gezielte Informationen über den Status ihrer eigenen Publikationen. Sie erhalten jährlich ein Mail, wenn es sich um Publikationen aus SNF-geförderter Forschung handelt. Und sie können für alle ihre Artikel den Dienst «SNSF Open Access Check» verwenden.

<div class='info-box'>

### Persönlicher OA-Check auf einen Klick

Welche meiner wissenschaftlichen Artikel sind frei zugänglich? Forschende in der Schweiz können diese Frage mit dem Webprogramm «SNSF Open Access Check» beantworten. Der vom SNF entwickelte Prototyp erfasst wissenschaftliche Artikel, unabhängig davon ob der SNF die Forschung gefördert hat. 

<a href="http://www.snsf-oa-check.ch/" target="_blank">SNSF Open Access Check</a>
</div>

```{r research-area-oa-shares}
# Calculate the OA shares of the research area
research_area_shares <- pubs %>% 
  filter(oa_status != "unknown", 
         main_discipline_level1 %in% c("Div 1", "Div 2", "Div 3")) %>%
  mutate(main_discipline_level1 = 
           case_when(main_discipline_level1 == "Div 1" ~ "SSH", 
                     main_discipline_level1 == "Div 2" ~ "MINT", 
                     main_discipline_level1 == "Div 3" ~ "LS", 
                     TRUE ~ "Unknown")) %>% 
  count(main_discipline_level1, oa_status) %>% 
  group_by(main_discipline_level1) %>%  
  mutate(freq = n / sum(n)) %>%
  ungroup()

# Extract some variables for the text
ssh_share <- research_area_shares %>% 
  filter(main_discipline_level1 == "SSH", 
         oa_status %in% c("gold", "grün", "hybrid")) %>% 
  pull(freq) %>% 
  sum() * 100

mint_share <- research_area_shares %>% 
  filter(main_discipline_level1 == "MINT", 
         oa_status %in% c("gold", "grün", "hybrid")) %>% 
  pull(freq) %>% 
  sum() * 100

ls_share <- research_area_shares %>% 
  filter(main_discipline_level1 == "LS", 
         oa_status %in% c("gold", "grün", "hybrid")) %>% 
  pull(freq) %>% 
  sum() * 100
```


### Biologie und Medizin als Spitzenreiter

Zwischen den Forschungsbereichen bestehen deutliche Unterschiede. In den Geisteswissen- und Sozialwissenschaften (GSW) sind `r round(ssh_share)`% der untersuchten Publikationen OA im Sinne der SNF-Definition. Bei Mathematik, Natur- und Ingenieurwissenschaften (MINT) sind es `r round(mint_share)`% und im Bereich Lebenswissenschaften (LW) mit `r round(ls_share)`% knapp drei Viertel der analysierten Publikationen.

<div class="plot-box">
<div class="plot-title">OA-Kategorien nach Forschungsbereich</div>
<div class="hide-mobile">
```{r oa-shares-disp-1, out.width="100%", fig.height=2}
# Function to create the level 1 color shares plot
create_color_share_lvl1_plot <- function() {
  research_area_shares %>%  
    # Translate research area to respective language version
    mutate(
      main_discipline_level1 = translate_research_area(main_discipline_level1, 
                                                       target_lang = "de"), 
      main_discipline_level1 = fct_relevel(main_discipline_level1, 
                                           c("GSW", "MINT", "LW"))) %>% 
    ggplot(aes(x = fct_rev(main_discipline_level1), y = freq, 
               fill = fct_rev(oa_status), 
               tooltip = paste0("<b>", main_discipline_level1, "</b><br>", 
                             round(freq * 100), 
                             "% - ", print_num(n),
                             " Publikationen",
                             " veröffentlicht in 2018/19 sind <b>", oa_status, 
                             "</b>"))) +
    # Hack: Add a geom_col under the interactive one, only to be able to provide
    # correct looking legend items (round although bar chart), 
    # geom_col_interactive does not take the argument 'key_glyph'
    geom_col(width = 0.1, size = 0.1,
             # Draw point instead of square symbol
             key_glyph = draw_key_dotplot
    ) +
    geom_col_interactive(color = "white", show.legend = FALSE) +
    geom_text(aes(label = paste0(round(freq * 100), "%")), 
              position = position_stack(vjust = 0.5), 
              size = 3, color = "white", fontface = "bold", 
              family = "Source Sans Pro") +
    scale_y_continuous(labels = percent_format(accuracy = 1), 
                       expand = c(0.03, 0)) +
    scale_fill_manual(values = oa_colors,  
                      guide = guide_legend(override.aes = list(size = 6), 
                                           reverse = TRUE)) +
    labs(x = NULL, y = NULL) +
    coord_flip() + 
    get_datastory_theme(legend_key_size = c(1, 1)) 
}

# Create ggiraph object
girafe(ggobj = create_color_share_lvl1_plot(),
       height_svg = 2, 
       options = list(
         opts_toolbar(saveaspng = FALSE),
         # opts_hover(css = "fill:#F75858;stroke:#F75858;"),
         opts_tooltip(
           css = get_ggiraph_tooltip_css(),
           opacity = 0.8,
           delay_mouseover = 0,
           delay_mouseout = 0
         )
       ))
```
<div class="caption">
Dem SNF als Ergebnis seiner Förderung gemeldete, 2018-2019 erschienene Publikationen, <a href="http://p3.snf.ch/" target="_blank">SNF P3</a>.
</div>
</div>

<div class="hide-tablet hide-desktop">
```{r oa-shares-disp-1-mobile, out.width="100%", fig.height=2}
create_color_share_lvl1_plot() 
```
<div class="caption">
Dem SNF als Ergebnis seiner Förderung gemeldete, 2018-2019 erschienene Publikationen, <a href="http://p3.snf.ch/" target="_blank">SNF P3</a>.
</div>
</div>


Es gibt verschiedene Gründe für diese Unterschiede. So ist die Auswahl an hochwertigen Open-Access-Zeitschriften noch nicht in jedem Forschungsbereich gross genug. Auch stellen andere Publikationsformate als der wissenschaftliche Artikel zusätzliche Herausforderungen bei der Umstellung auf Open Access. [Der SNF fördert explizit auch Open-Access-Bücher und Buchkapitel](http://www.snf.ch/de/fokusForschung/newsroom/Seiten/news-200326-235-frei-zugaengliche-buecher-gefoerdert.aspx), jedoch ist die OA-Publikationslandschaft für diese Formate noch weniger weit entwickelt als für die Artikel. Zudem ist bei Büchern und Buchkapiteln oft die Verfügbarkeit von Metadaten ein Problem. Daher werden die OA-Anteile vermutlich unterschätzt, weshalb die Werte als untere Grenze zu verstehen sind.

```{r discipline-2-text-variable}
# Summarize and extract some variables for the text
discipline_2_shares <- pubs %>% 
  filter(oa_status != "unknown") %>%
  mutate(is_oa = oa_status %in% c("gold", "grün", "hybrid")) %>% 
  count(Discipline_De_level2, is_oa) %>% 
  group_by(Discipline_De_level2) %>% 
  mutate(freq = n / sum(n)) %>% 
  ungroup() %>% 
  filter(is_oa == TRUE) %>% 
  arrange(-freq)

# Get some variables for the text
top_share <- discipline_2_shares %>% 
  slice(1) %>% 
  pull(freq) * 100

top_2_share <- discipline_2_shares %>% 
  slice(2) %>% 
  pull(freq) * 100

bottom_share <- discipline_2_shares %>% 
  slice(nrow(discipline_2_shares)) %>% 
  pull(freq) * 100

art_lvl2_name <- 
  paste0("Kunstwissenschaften, Musikologie, Film- und Theaterwissenschaften, ", 
         "Architektur")

art_perc <- discipline_2_shares %>% 
  filter(Discipline_De_level2 == art_lvl2_name) %>% 
  pull(freq) * 100 

art_other_oa_perc <- pubs %>% 
  filter(oa_status != "unknown", 
         Discipline_De_level2 == art_lvl2_name) %>% 
  count(oa_status) %>% 
  mutate(freq = n / sum(n)) %>% 
  filter(oa_status == "andere OA") %>% 
  pull(freq) * 100
```


### Von `r round(top_share)` bis `r round(bottom_share)`%

Auch zwischen den einzelnen Disziplinen sind die Unterschiede gross. An der Spitze liegen die Sozialmedizin und die biologischen Grundlagenwissenschaften; sie erreichen `r ifelse(round(top_share) == round(top_2_share), paste0("jeweils ", round(top_share), "%"), stop("Text error, top shares not equal."))` frei zugängliche Publikationen.

Die allermeisten nicht zugänglichen Publikationen finden sich in Kunstwissenschaften, Musikologie, Film- und Theaterwissenschaften, Architektur. Hier sind nur `r round(art_perc)`% der Publikationen offen im Sinne des SNF. Ein genauerer Blick zeigt aber, dass die Kategorie «andere OA» mit `r round(art_other_oa_perc)`% sehr gross ist. Hier schlägt sich nieder, dass die Datenqualität in den Geistes- und Sozialwissenschaften und in diesen Disziplinen im Speziellen weniger gut ist als in den anderen Forschungsbereichen. Für zahlreiche Publikationen fehlen Informationen, um den OA-Status eindeutig zu verifizieren.

<div class="plot-box">
<div class="plot-title">Welche Disziplinen publizieren am meisten Open Access?</div>
<div class="hide-mobile">
```{r oa-shares-disp-2, out.width="100%", fig.height=7}
# Summarize the data for the plot
plot_data <- pubs %>% 
  filter(oa_status != "unknown") %>%
  count(Discipline_De_level2, oa_status) %>% 
  group_by(Discipline_De_level2) %>%  
  mutate(freq = n / sum(n)) %>%
  ungroup()

# Extract ordering (after closed share)
plot_ordering <- plot_data %>%
  filter(oa_status == "eingeschränkt") %>% 
  arrange(freq) %>% 
  mutate(order = row_number()) %>% 
  select(Discipline_De_level2, order)

# Calculate discipline totals
plot_totals <- plot_data %>%
  group_by(Discipline_De_level2) %>%  
  summarise(sum_n = sum(n)) %>% 
  ungroup() 

# Create the texts for the discipline tooltip (level 3 discipline counts)
discipline_tooltip <- pubs %>% 
  # Remove unknowns
  filter(oa_status != "unknown") %>% 
  count(Discipline_De_level2, Discipline_De) %>% 
  arrange(Discipline_De_level2, ) %>% 
  group_by(Discipline_De_level2) %>%  
  summarise(disps = paste(paste0(Discipline_De, " (", n, ")"), 
                          collapse = "<br>"))

# Join additional data to the plot data
plot_data <- plot_data %>%  
  left_join(plot_ordering, by = "Discipline_De_level2") %>% 
  left_join(plot_totals, by = "Discipline_De_level2")

# Join additional data to the ordering data subset
plot_ordering <- plot_ordering %>%  
  left_join(discipline_tooltip, by = "Discipline_De_level2") %>%  
  left_join(plot_totals, by = "Discipline_De_level2")

# Function to create the level 1 color shares plot
create_color_share_lvl2_plot <- function() {
  plot_data %>% 
    ggplot(aes(x = reorder(Discipline_De_level2, -order), y = freq)) + 
    # Hack: Add a geom_col under the interactive one, only to be able to provide
    # correct looking legend items (round although bar chart), 
    # geom_col_interactive does not take the argument 'key_glyph'
    geom_col(aes(fill = fct_rev(oa_status)), 
             width = 0.1, size = 0.1,
             # Draw point instead of square symbol
             key_glyph = draw_key_dotplot
    ) +
    geom_col_interactive(
      aes(fill = fct_rev(oa_status), 
          tooltip = paste0("<b>", Discipline_De_level2, "</b><br>", 
                           print_num(n), " Publikationen Typ <b>", 
                        oa_status, "</b> (<b>", 
                        round(freq * 100), "%</b>)", 
                        " veröffentlicht in 2018/19")), 
      color = "white", position = "stack", show.legend = FALSE) +
    # Percentage label & tooltip
    geom_text(aes(
      label = ifelse(freq >= 0.1, paste0(round(freq * 100), "%"), ""),
      y = (freq + 0.007)),
      position = position_stack(vjust = 0.5),
      size = 3, color = "white", fontface = "bold",
      family = "Source Sans Pro") +
    # Discipline label & tooltip
    geom_text_interactive(data = plot_ordering,
              aes(x = Discipline_De_level2, y = -0.025,
                  tooltip = paste0("<b>", Discipline_De_level2, "</b> (",
                                print_num(sum_n),
                                " Publikationen)<br>", disps),
                  label = str_trunc(Discipline_De_level2, 40)),
              color = "#4D4D4D", hjust = 1, size = 3,
              family = "Source Sans Pro") +
    scale_y_continuous(labels = percent_format(accuracy = 1),
                       limits = c(-0.65, 1.01), 
                       breaks = seq(0, 1, 0.25), 
                       expand = c(0, 0.005)
                       ) +
    scale_fill_manual(values = oa_colors, 
                      guide = guide_legend(override.aes = list(size = 6), 
                                           reverse = TRUE)) +
    labs(x = NULL, y = NULL) +
    coord_flip() + 
    get_datastory_theme() + 
    theme(axis.text.y = element_blank())
}

# Create ggiraph object
girafe(ggobj = create_color_share_lvl2_plot(),
       fonts = list(sans = "Source Sans Pro", 
                    serif = "Source Sans Pro"),
       height_svg = 7, 
       options = list(
         opts_toolbar(saveaspng = FALSE),
         opts_tooltip(
           css = get_ggiraph_tooltip_css(),
           opacity = 0.8,
           delay_mouseover = 0,
           delay_mouseout = 0
         )
       ))
```
<div class="caption">
Dem SNF als Ergebnis seiner Förderung gemeldete, 2018-2019 erschienene Publikationen, <a href="http://p3.snf.ch/" target="_blank">SNF P3</a>.
</div>
</div>

<div class="hide-tablet hide-desktop">
```{r oa-shares-disp-2-mobile, out.width="100%", fig.height=7}
create_color_share_lvl2_plot()
```
<div class="caption">
Dem SNF als Ergebnis seiner Förderung gemeldete, 2018-2019 erschienene Publikationen, <a href="http://p3.snf.ch/" target="_blank">SNF P3</a>.
</div>
</div>

## Stetige Zunahme des OA-Anteils

Beim Vergleich mit früheren OA-Erhebungen des SNF zeigen sich drei Entwicklungen:

* Der Anteil an frei zugänglichen Publikationen ist konstant gewachsen. Im Zeitfenster 2018-2019 stehen 55% der Publikationen aus SNF-Förderung allen Interessierten in nachhaltigem Open Access zur Verfügung. Im Zeitfenster 2014-2018 sind es 48%, im Zeitfenster 2013-2015 39%.
* Deutlich weniger Publikationen als in vorherigen Jahren sind nur gegen Bezahlung einsehbar. Der SNF arbeitet weiter daran, diesen Anteil von 23% im Zeitfenster auf null zu senken.
* Ein leicht steigender Anteil von Publikationen lässt sich nicht eindeutig klassifizieren. Um dieses vor allem technische Problem zu lösen, engagiert sich der SNF mit Hochschulen und internationalen Partnern für die Verbesserung der notwendigen Infrastruktur.

Die 2018 eingeführten Massnahmen, insbesondere zur Förderung von OA-Artikeln, Büchern und Buchkapiteln, werden rege nachgefragt und haben ihren Teil zu dieser positiven Entwicklung beigetragen. Auf dem weiteren Weg zu 100% wird der SNF sich darauf konzentrieren, OA-Publikationen für die Forschenden weiter zu vereinfachen. Ergänzend bemüht er sich darum, die Entwicklung neuer OA-Publikationsmöglichkeiten v.a. in Disziplinen zu unterstützen, in denen es noch Lücken im Angebot gibt.

<div class="plot-box">
<div class="plot-title">Vergleich mit den Resultaten früherer OA-Erhebungen</div>
<div class="hide-mobile">
```{r former-oa-monitorings, out.width="100%", fig.height=3}
# Data of OA monitorings since 2013
former_monitorings <- tibble(window = c("2013-2015", 
                                        "2014-2018", 
                                        "2018-2019"), 
                             open_perc = c(39, 48, 55), 
                             closed_perc = c(44, 33, 23), 
                             other_oa_perc = c(17, 19, 22)) %>%  
  # To long format
  pivot_longer(cols = c(open_perc, closed_perc, other_oa_perc))

# Function to create the former monitorings plot
create_former_monitoring_plot <- function() {
  former_monitorings %>%  
    # Ordering and labels
    mutate(name = case_when(name == "closed_perc" ~ "eingeschränkt", 
                            name == "open_perc" ~ "SNF OA (gold, grün, hybrid)", 
                            name == "other_oa_perc" ~ "andere OA", 
                            TRUE ~ "Unknown"), 
           name = fct_relevel(name, c("SNF OA (gold, grün, hybrid)", 
                                      "andere OA", 
                                      "eingeschränkt"))) %>% 
    ggplot(aes(x = name, y = value, fill = window, 
               tooltip = paste0(window, ", ", value, "% ", name))) + 
       # Hack: Add a geom_col under the interactive one, only to be able to provide
    # correct looking legend items (round although bar chart), 
    # geom_col_interactive does not take the argument 'key_glyph'
    geom_col(position = position_dodge(width = 0.5), 
             width = 0.1, size = 0.1,
             # Draw point instead of square symbol
             key_glyph = draw_key_dotplot
    ) +
    geom_col_interactive(position = position_dodge(width = 0.5), width = 0.5, 
             color = "white", show.legend = FALSE) + 
    geom_text(aes(label = paste0(value, "%"), 
                  y = (value - 6)), hjust = 0.5, color = "white", 
              fontface = "bold", 
              position = position_dodge(width = 0.5), size = 3) +
    scale_y_continuous(labels = percent_format(accuracy = 1, scale = 1), 
                       limits = c(0, 60), breaks = seq(0, 60, 10)) +
    scale_fill_manual(values = get_datastory_scheme(palette = "blue_seq")) +
    labs(x = NULL, y = NULL) + 
    get_datastory_theme(text_axis = "x")
}

# Create ggiraph object
girafe(ggobj = create_former_monitoring_plot(), 
       height_svg = 2.5, 
       options = list(
         opts_toolbar(saveaspng = FALSE),
         # opts_hover(css = "fill:#F75858;stroke:#F75858;"),
         opts_tooltip(
           css = get_ggiraph_tooltip_css(),
           opacity = 0.8,
           delay_mouseover = 0,
           delay_mouseout = 0
         )
       ))
```
<div class="caption">
Dem SNF als Ergebnis seiner Förderung gemeldete, 2013-2019 erschienene Publikationen, <a href="http://p3.snf.ch/" target="_blank">SNF P3</a>. Die Datenbasis verändert sich laufend, die Resultate früherer OA-Erhebungen sind Bestandesaufnahmen zu den jeweiligen Erhebungszeitpunkten.
</div>
</div>

<div class="hide-tablet hide-desktop">
```{r former-oa-monitorings-mobile, out.width="100%", fig.height=3}
create_former_monitoring_plot()
```
<div class="caption">
Dem SNF als Ergebnis seiner Förderung gemeldete, 2013-2019 erschienene Publikationen, <a href="http://p3.snf.ch/" target="_blank">SNF P3</a>. Die Datenbasis verändert sich laufend, die Resultate früherer OA-Erhebungen sind Bestandesaufnahmen zu den jeweiligen Erhebungszeitpunkten.
</div>
</div>

<div class='info-box'>

### OA-Kategorien

Die Kategorien für die verschiedenen Typen von Open Access entsprechen den folgenden Bestimmungen. __Gold__, __grün__ und __hybrid__ erfüllen die OA-Verpflichtung des SNF.

* __Gold__: sofort frei zugänglich in einer reinen OA-Zeitschrift oder als OA-Buch oder OA-Buchkapitel, üblicherweise nach Bezahlung einer Gebühr.
* __Grün__: frei zugänglich als Zweitpublikation in einem institutionellen oder disziplinären Archiv, oft nach Ablauf einer Sperrfrist.
* __Hybrid__: frei zugänglich in einer ansonsten nicht-offenen Zeitschrift nach Bezahlung einer Freischaltgebühr.
* __Andere OA__: frei zugänglich, erfüllt aber nicht die Kriterien der anderen Kategorien. 
* __Eingeschränkt__: keine frei zugängliche Version gefunden

### Daten

* Publikationen: Dem SNF als Ergebnis seiner Förderung gemeldete, 2018-2019 erschienene Publikationen, <a href="http://p3.snf.ch/" target="_blank">SNF P3</a>.
+ Publikationen ohne Begutachtung (Peer-Review) ausgeschlossen
+ Publikationen des Typs «Buchbeitrag» ausgeschlossen
+ Publikationen ohne DOI ausgeschlossen
* Quelle für OA-spezifische Metadaten (OA-Version, Ablageort, etc.) der Publikationen ist der Datenanbieter <a href="https://unpaywall.org/" target="_blank">Unpaywall</a>
* Zeitpunkt der Analyse: 14. Dezember 2020

</div>